【裁判字號】    94,訴,2941
【裁判日期】    951207
【裁判案由】    毒品危害防制條例
【裁判全文】
臺灣高雄地方法院刑事判決              94年度訴字第2941號
公  訴  人  臺灣高雄地方法院檢察署檢察官
被      告  丙○○
選任辯護人  洪錫鵬律師
            吳春生律師
            許龍升律師
上列被告因毒品危害防制條例案件，經檢察官提起公訴（94年度
偵字第13892號），本院判決如下：
    主  文
丙○○共同運輸第二級毒品，處有期徒刑拾壹年。扣案之第二級
毒品MDMA伍仟伍佰伍拾顆（驗前含外包裝袋重壹伍陸柒點捌柒公
克，驗後合計淨重壹伍肆壹點玖伍公克）、夾鏈袋拾壹只，均沒
收銷燬之；扣案之手提紙盒壹只、黑色MOTOROLA行動電話壹具（
含門號0000000000號SIM 卡）、白色NOKIA 行動電話壹具（含門
號0000000000號SIM 卡），均沒收。
    事  實
一、丙○○（綽號「阿成」）明知MDMA係屬毒品危害防制條例第
    2 條第2 項所定之第二級毒品，不得非法持有及運輸，竟與
    甲○○（另案判決確定）、台北地區年籍、姓名不詳綽號「
    成仔」之成年男子（下稱台北「成仔」）共同基於運輸第二
    級毒品MDMA之犯意聯絡，約定由甲○○與台北「成仔」聯繫
    運輸第二級毒品MDMA數量及日期等事宜，並自台北「成仔」
    處將第二級毒品MDMA運輸至高雄交付予丙○○，若運輸成功
    ，甲○○可向丙○○收取每顆新台幣（下同）5 元之報酬。
    嗣於民國93年7 月19日凌晨零時55分許，丙○○以手機門號
    0000000000號與甲○○所有之黑色MOTOROLA行動電話（門號
    為0000000000號）聯絡，確定甲○○可自台北「成仔」處取
    得之毒品數量及運送日期，丙○○亦能配合取貨後，於93年
    7 月20日下午某時，台北「成仔」即將第二級毒品MDMA共計
    5,550 顆，分裝於12只夾鏈袋內，並置於一只手提紙盒內以
    為掩飾，前往易通通運遊覽公司（對外營業名稱為「空軍一
    號遊覽公司」，下稱「易通公司」）位於台北市○○路之承
    德路發車站，向不知情之易通公司人員表示欲托運前開裝有
    第二級毒品MDMA5,550 顆之手提紙盒到易通公司位於高雄市
    ○○○路242 號之高雄站，並由易通公司人員註明領貨人為
    「甲○○」，領貨人行動電話為「0000000000」。甲○○待
    台北「成仔」完成前開托運行為後，隨即邀約不知情之李毓
    興（另經判決無罪確定）一同搭乘立榮航空公司同日下午9
    點5 分由台北出發至高雄之班機，前往高雄找不知情之蔡佩
    珊及黃妍菁（均經不起訴處分確定）玩樂，並要求蔡佩珊駕
    車前往高雄小港機場接機。嗣甲○○與李毓興抵達高雄，即
    由蔡佩珊駕駛車牌號碼3S-6545 號自用小客車搭載黃妍菁前
    至小港機場帶甲○○及李毓興一同去吃宵夜。席間甲○○並
    陸續以其所有之前開黑色行動電話撥打至易通公司不知情之
    遊覽車駕駛員所持之手機（門號：0000000000號），以查詢
    該運送前開裝有第二級毒品手提紙盒之遊覽車抵達高雄時間
    。俟經詢得遊覽車已抵達高雄後，甲○○即委託不知情之蔡
    佩珊順道搭載其等4 人前往易通公司高雄站領取前開手提紙
    盒，並於同日晚上11時30分許，由蔡佩珊駕駛前開小客車到
    達易通公司高雄站，讓甲○○單獨下車提領前開裝有第二級
    毒品MDMA之手提紙盒。嗣甲○○向易通公司人員提領上開托
    運物品時，為埋伏之員警當場查獲，並當場扣得內裝有第二
    級毒品MDMA5,550 顆（分裝於12只夾鏈袋內，驗前含外包裝
    袋重1567.87 公克，驗後合計淨重1541.95 公克。）之手提
    紙盒1 只，且自甲○○身上扣得黑色MOTOROLA行動電話（門
    號0000000000號）、白色NOKIA 行動電話（門號0000000000
    號）、紅色NOKIA 行動電話（門號0000000000 號） 各1 具
    ，及含第二級毒品MDMA殘渣之夾鏈袋11只。嗣經台灣高雄地
    方法院檢察署檢察官依據前開行動電話監聽記錄，簽分追查
    綽號「阿成」之男子，循線查獲上情。
二、案經台灣高雄地方法院檢察署檢察官主動簽分偵辦起訴。
    理  由
壹、程序方面：
一、人證方面：
  (一)證人甲○○之警詢供述：
    證人甲○○於警詢中之陳述為審判外陳述，且證人甲○○亦
    經本院傳訊到庭具結證述，其於警詢所陳述之運輸毒品過程
    與審判中所述大致相符，可逕以其於本院審理中所為之證述
    為認定事實之依據，而被告丙○○及選任辯護人既否認證人
    甲○○警詢筆錄之證據能力（見本院95年7 月12日準備程序
    筆錄），是依刑事訴訟法第159 條第1 項之規定，該警詢陳
    述不具證據能力，不得做為證據。
  (二)證人甲○○、乙○○偵查中之證詞：
  1.按被告以外之人於偵查中向檢察官所為陳述，除顯有不可信
    之情況者外，得為證據，同法第159 條之1 第2 項定有明文
    。證人甲○○於94年2 月3 日、4 月27日，及乙○○於94年
    5 月25日偵查庭中所為之證詞，係在檢察官前所為之陳述，
    且經具結而以證人身分為證言，而檢察官乃代表國家偵查犯
    罪、實施公訴，依法有訊問被告、證人及鑑定人之權，證人
    、鑑定人且需依法具結，而實務上運作時，檢察官偵查中向
    被告以外之人所取得之陳述，原則上均能遵守法律規定，不
    致違法取供，可信度極高，本院審酌上述證人於檢察官偵查
    中所為之陳述，並無顯不可信之情形，依刑事訴訟法第159
    條之1 第2 項規定，有證據能力。
  2.按共同被告對其他共同被告之案件而言，為被告以外之第三
    人，本質上屬於證人（司法院大法官釋字第582 號解釋參照
    ），自應適用刑事訴訟法第159 條第1 項、第159 條之1 第
    2 項、第159 條之2 之規定。惟被告以外之人於審判外之陳
    述，雖不符同法第159 條之1 至之4 規定，而經當事人於審
    判程序同意作為證據，法院審酌該言詞陳述或書面陳述作成
    時之情況，認為適當者，亦得為證據。又當事人、代理人或
    辯護人於法院調查證據時，知有第159 條第1 項不得為證據
    之情形，而未於言詞辯論終結前聲明異議者，視為有前項之
    同意，此亦據同法159 條之5 規定甚明。查證人甲○○於93
    年7 月21日、8 月11日於偵查庭以被告身分所為之陳述，並
    未具結，且未經被告之詰問，惟被告及辯護人於本院準備程
    序及審判程序均未對於上開證人於上開偵查庭中所為之陳述
    爭執證據能力並同意引為證據，本院審酌上開言詞及書面陳
    述作成時之證據取得過程並無瑕疵，且與待證事實具有關連
    性等情況，認為適當，應認依刑事訴訟法第159 條之5 第1
    項之規定，得為證據，而有證據能力。
二、書證方面：
  (一)通訊保障及監察法業於88年7 月14日制定公布，同年月16日
    生效，司法警察機關因偵辦刑事案件，為蒐集或調查證據，
    而有實施通訊監察之必要者，於偵查中應由檢察官依職權或
    聲請核發通訊監察書，載明應記載事項，始得為之，其有急
    迫之情形經檢察官口頭通知先予執行通訊監察者，亦應於24
    小時內補發通訊監察書，同法第5 條、第6 條、第11條分別
    定有明文。本件業經行政院海岸巡防署南部地區巡防局聲請
    核發通訊監察書，並經臺灣板橋地方法院檢察署檢察官核發
    93年板檢博玄聲監續字第000302、000406、000422、000546
    號通訊監察書，及台灣高雄地方法院檢察署檢察官核發94年
    雄檢楠雲聲監續字第000077號通訊監察書，有上開通訊監察
    書等件附卷可稽，則上開通訊監察書既係透過法定程序所為
    ，其所監聽之錄音帶及譯文，依法有證據能力，是其監聽錄
    音帶及譯文均得為作為證據。
  (二)卷附和信電信股份有限公司0000000000、0000000000、0000
    000000號，及遠傳電信股份有限公司0000000000號行動電話
    通聯紀錄，係利用機械性列印之紀錄，非為供述證據，不屬
    傳聞證據，至上開各門號之申請人基本資料，雖均屬被告以
    外之人於審判外之言詞或書面陳述，惟上開書面陳述均經被
    告及辯護人於本院審理中同意作為證據，本院審酌該等資料
    係電信公司根據申請人所提供之資料而為其業務上所應製作
    之文書，並無非法取得之不適當情形，依刑事訴訟法第159
    條之5 第1 項規定，自得作為證據。
  (三)內政部警政署刑事警察局93年9 月20日刑鑑字第0930157520
    號鑑驗通知書及行政院海岸巡防署南部地區巡防局扣押筆錄
    、扣押目錄表各1 份等證據，被告及辯護人於本院審理中，
    明確表示對其證據能力均無意見，並同意引為證據，本院審
    酌上開證據作成時之狀況認為適當，依刑事訴訟法第159 條
    之5 第1 項之規定，認為有證據能力。
  (四)卷附台灣高雄看守所被告接見登記表及錄音帶，被告及辯護
    人於本院審理中，明確表示對其證據能力均無意見，並同意
    引為證據，本院審酌上開證據作成時之狀況認為適當，依刑
    事訴訟法第159 條之5 第1 項之規定，認為有證據能力。而
    被告及辯護人雖爭執該錄音譯文之證據能力，惟並未爭執該
    錄音譯文內容是否有偽，且上開錄音帶係看守所人員對證人
    甲○○於於在所期間接見來訪人員之談話所為之物理性紀錄
    ，而該錄音帶既具證據能力，則據該錄音帶所製作之錄音譯
    文自同有證據能力，況該錄音譯文亦於本院審理中經提示予
    錄音對象即證人甲○○、乙○○確認其內容之真正，並經被
    告及辯護人進行詰問，已踐行證據調查之法定程序，是該錄
    音譯文自得為本案審判之適格證據。
  (五)卷附現場查獲相片10張，而照片係傳達照相當時現場情況，
    透過照片傳達的情形與真實情形，在內容上的一致性，透過
    機械的正確性來加以保障，換言之，照片並不存在人對現實
    情形的知覺、記憶所經常發生的表現錯誤，是認照片之性質
    係非供述證據，並無傳聞法則之適用，自有證據能力。
貳、實體部分：
一、訊據被告固不否認伊曾請證人甲○○從台北欲南下高雄開「
    轟趴」時攜帶毒品下來，並於94年1 月25日開車搭載證人乙○○，委託證人乙○○至台灣高雄看守所探視證人甲○○之
    事實，惟矢口否認有何共同運輸毒品犯行，辯稱：伊是高雄
    人並無前往台北再將本案毒品托運至高雄必要，且伊已忘記
    是否有於93年7 月20日請證人甲○○帶毒品下來，證人甲○○要下來高雄時伊就會請其帶一些下來，但並沒有叫證人甲○○帶那麼多毒品下來，而當時伊在看守所執行勒戒，會客
    時遇見證人甲○○，證人甲○○向伊表示在所內過的不好，
    要求伊出去時照顧一下，然因伊據聞於執行觀察、勒戒後半
    年內無法探監，乃委請證人乙○○前往探視證人甲○○，且
    因伊綽號為「阿成」，而報載證人甲○○供稱係「阿成」販
    售毒品者，伊才會叫他不要亂講，證人甲○○所指之「阿成
    」不是伊云云。
二、經查：
  (一)上揭於93年7 月19日凌晨零時55分許，證人甲○○以其所有
    之黑色MOTOROLA行動電話（門號為0000000000號）與持有手
    機門號0000000000號綽號「阿成」之人聯絡，並確定運送毒
    品數量及日期後，證人甲○○即自台北搭乘飛機前往易通公
    司高雄站提領由台北委由不知情之易通公司人員托運之扣案
    包裝於手提紙盒內之第二級毒品MDMA5,550 顆，而於同日晚
    上11時30分許，證人甲○○於提領上開手提紙盒時，為警當
    場查獲乙節，業據證人甲○○於本院審理中供述明確，並有
    門號0000000000號與0000000000號之電話通聯紀錄、監聽譯
    文、現場查獲照片10張等件在卷可稽。而扣案手提紙盒內之
    物品，乃分裝於12只夾鏈袋內之第二級毒品MDMA5,550 顆（
    驗前含外包裝袋重1567.87 公克，驗後合計淨重1541.95 公
    克），有內政部警政署刑事警察局93年9 月20日刑鑑字第09
    30157520號鑑定通知書1 紙附卷可稽。又證人甲○○因上開
    運輸第二級毒品MDMA犯行，業經本院以93年度訴字第2377號
    判決，判處有期徒刑11年，嗣經臺灣高等法院高雄分院以94
    年度上訴字第176 號判決，撤銷原判，改判處有期徒刑10年
    確定在案，亦有前開刑事判決書2 份在卷可佐，是此部分事
    實應堪認定。
  (二)證人甲○○於93年7 月20日下午由台北搭乘飛機前往易通公
    司高雄站提領手提紙盒，而於同日晚上11時30分許，為警當
    場查獲上開手提紙盒內分裝於12只夾鏈袋內之第二級毒品MD
    MA5,550 顆乙節已如前述，而依證人甲○○與「阿成」為警
    監察之通訊內容，其等於同年7 月19日凌晨零時55分許，係
    證人甲○○發話告知「阿成」剩「五千五百元」，其後「阿
    成」即向證人甲○○要求多一點，經由證人甲○○答稱再補
    50塊後，其2 人即達成最晚禮拜二取貨之合意；於同年7 月
    20日清晨4 時22分許，證人甲○○發話通知「阿成」確認發
    貨量為「五千五」再補「五十」，其後證人甲○○乃告知「
    阿成」會搭飛機下去，並要求「阿成」前來帶伊等各情，有
    監聽譯文1 份附卷可稽。而證人甲○○於本院審理中具結證
    稱當時是「阿成」聯絡伊要毒品，伊聯絡台北的「成仔」，
    台北的「成仔」寄下來，伊下來拿給「阿成」，「成仔」與
    「阿成」並非同一人，「阿成」即為本案被告，被告向伊談
    毒品的價錢，伊再傳話給台北「成仔」，伊並不知道台北「
    成仔」有無同意被告之價錢，而被告與伊約定，如果將毒品
    安全交到被告手中，伊一顆可以賺5 元等語（見本院95年11
    月1 日審判筆錄），是以監聽通話內容與前該證據詳加勾稽
    ，可知證人甲○○與「阿成」所談論之5,550 塊，即為本案
    查獲之第二級毒品MDMA5,550 顆；最晚禮拜二取貨之合意，
    即為93年7 月20日星期二；證人甲○○向「阿成」表示坐飛
    機下去，即係指其自台北搭飛機前來高雄各節，均與本案其
    餘事實吻合，堪見該等對話內容，係針對本案運輸毒品事件
    而為。又扣案手提紙盒上膠帶所記載「甲○○」、「高雄」
    、「林森路」、「0000000000」字樣之筆跡並非證人甲○○
    所書寫，此經台灣高等法院高雄分院94年度上訴字第176 號
    案件承審法官於審理中當庭勘驗明確，是當初托運上開手提
    紙盒者自非證人甲○○，而依前開監聽譯文所示，係「阿成
    」之人請證人甲○○運送毒品下來高雄，而「阿成」即係被
    告，此除據證人甲○○證述如前外，佐以被告曾於94年1 月
    25日開車搭載證人乙○○前往台灣高雄看守所探視證人甲○○，並委由證人乙○○轉知證人甲○○，其會按月固定寄錢
    給證人甲○○，要求證人甲○○不要亂講話，此由證人乙○○於偵查中證述：伊有二位乾哥哥，一個叫阿成，一個叫小
    楊，阿成姓名不知道，小楊叫楊坤祥，94年1 月25日是阿成
    開車載伊去看守所探監看證人甲○○，阿成叫伊傳話給證人
    甲○○說會定期拿8 千或1 萬元給他，叫證人甲○○不要亂
    講話，卷附丙○○照片之人就是阿成，他在做銀行貸款等語
    （93年度他字第3587號卷第66、67頁），復於本院審理中具
    結證稱：94年1 月25日是被告開車載伊前往看守所探視證人
    甲○○，在此之前伊並不認識甲○○，被告當時有給伊1張
    紙條，叫伊照紙條上之記載轉述予證人甲○○知悉，該紙條
    上大概之內容即為探監譯文所載之「『然後發生這種事情大
    家都很難過啦！然後…東西是誰要給誰的應該很清楚啊！對
    啊！然後…身為朋友的立場我們也感到很難過啊！』、『對
    ，然後以後每個月…每個月月底的時候，我都會固定…１萬
    以內的錢來給你啦！就是每個月月底我都會寄錢給你。』、
    『每個月月底我們都會寄錢給你。」「對，然後…可是希望
    …就是不要再這樣子亂講話，不然我沒有辦法再幫你了，你
    懂我意思嗎？』、『啊你有沒有缺什麼東西？』、『你錢的
    事情不用擔心啦！我們固定每個月都會寄錢給你。』、『然
    後你之前欠我們的錢都算了，不用還也沒關係！』、『他是
    說不用了啦！』、『會啦！我們會幫你的啦！』、『嗯！會
    啦！這個我們會幫你啦！』」等之意思，伊係稱呼被告為「
    阿成」等語（見本院95年11月1 日審理筆錄）可證，雖被告
    於審理中僅表示其委由證人乙○○前往探監時係轉達若能力
    好時，會偶而幫證人甲○○寄點吃的東西云云（見同上筆錄
    ），然證人乙○○為被告委託前往探視證人甲○○者，自無
    故為不利於被告證詞之理，且證人乙○○前開證述與證人甲○○所證稱「阿成」委由證人乙○○探監之目的即是不要供
    出「阿成」之真實身分，主要探監內容已忘記，但看守所有
    錄音存證之情節相符（見同上筆錄），是證人乙○○前開證
    言自堪信為真實，則被告辯稱並未表示要固定給證人甲○○
    錢款云云，自屬卸責之詞，難以採信。又證人乙○○係「阿
    成」即被告所委託入所探視證人甲○○者，此為證人甲○○
    所明知，其亦知悉證人乙○○為「阿成」之乾妹妹（93年度
    他字第3587號卷第56、57頁），是證人甲○○自無不知「阿
    成」其人為何之理，其前於94年2 月3 日、4 月27日之偵訊
    中供稱不知「阿成」為何人，且無法指認「阿成」是否為被
    告云云，當時顯係意圖迴護被告之詞。而被告與證人甲○○
    非親非故，若被告僅係因在所內勒戒時遇見證人甲○○，單
    純為幫助證人甲○○在監所內之生活，衡情其僅需偶爾探視
    證人甲○○，並幫助補充所內所需物品即為已足，並無須甫
    於94年1 月13日勒戒完畢釋放出所（有被告臺灣高等法院在
    監在押全國紀錄表1 份在卷可稽），迅即委託證人乙○○前
    往探視，並要證人乙○○傳話表示免除證人甲○○之負債，
    及每月固定匯寄現款等語，且依前開證人乙○○對證人甲○○所言「每個月月底我們都會寄錢給你。…對，然後…可是
    希望…就是不要再這樣子亂講話，不然我沒有辦法再幫你了
    ，你懂我意思嗎」觀之，被告免除證人甲○○之債務及固定
    匯款之舉，顯係交換證人甲○○不要供出其有涉案之代價，
    非如被告所辯僅係單純幫助證人甲○○，至堪認定。而被告
    於本院審理中自承案發當時其人在高雄，則衡情被告自無可
    能多此一舉，從台北托運上開毒品給位於高雄之自己，再付
    給證人甲○○運輸報酬，益證證人甲○○證稱係台北「成仔
    」托運毒品，並非本案被告，伊是要拿毒品給「阿成」即被
    告等語與事實相符。是以，自台北托運上開毒品者應即為台
    北「成仔」而非被告，被告係欲自台北「成仔」處取得上開
    毒品，而委由證人甲○○運輸至高雄乙節，應堪認定。被告
    運輸第二級毒品之犯行，事證明確，應依法論科。
三、論罪科刑：
  (一)被告行為後，刑法及刑法施行法業於94年2 月2 日經總統以
    華總一義字第09400014901號令修正公布，並於95年7月1 日
    施行，參酌最高法院95年5 月23日刑事庭第8 次會議決議，
    修正後刑法第2 條第1 項之規定，係規範行為後法律變更所
    生新舊法律比較適用之準據法，於新刑法施行後，應適用修
    正後刑法第2 條第1 項之規定，為「從舊從輕」之比較。另
    於比較時應就罪刑有關之共犯、未遂犯、想像競合犯、牽連
    犯、連續犯、結合犯，以及累犯加重、自首減輕暨其他法定
    加減原因（如身分加減）與加減比例等一切情形，本於統一
    性及整體性原則，綜其全部罪刑之結果而為比較。查刑法第
    28條共犯修正施行前規定「2 人以上共同實施犯罪之行為者
    ，皆為正犯」，修正施行後規定「2 人以上共同實行犯罪之
    行為者，皆為正犯」，修法後將完全未參與犯罪行為之實行
    之陰謀共同正犯及預備共同正犯刪除，但並無礙於共謀共同
    正犯之成立。本件被告與證人甲○○、台北「成仔」間就前
    開運輸毒品之行為有犯意聯絡，不論依修正前之刑法第28條
    ，或修正後之刑法第28條之規定，均構成共同正犯，對被告
    而言並無有利或不利之情形，自不生新舊法比較之問題，應
    逕依行為時即修正前之刑法第28條，論以共同正犯。
  (二)查MDMA為毒品危害防制條例第2 條第2 項所定之第二級毒品
    ，不得非法持有及運輸。核被告所為，係犯毒品危害防制條
    例第4 條第2 項之運輸第二級毒品罪。被告與證人甲○○、
    台北「成仔」間，事前謀議，委由證人甲○○實施運輸行為
    ，3 人間有犯意之聯絡及行為之分擔，為共同正犯。爰審酌
    被告明知第二級毒品MDMA為禁止持有運輸之物，竟與他人合
    意由台北將為數頗鉅之第二級毒品運輸至高雄，助長毒品氾
    濫，若因之流入市面，勢將危害眾多人之身體健康及社會之
    安寧秩序，對於國家社會戕害甚鉅，且被告犯後飾詞否認，
    態度不佳，並其犯罪之動機、目的、手段等一切情狀，量處
    如主文所示之刑，以資儆懲。
四、扣案手提紙盒內之物品經檢驗為第二級毒品MDMA5,550 顆（
    驗前含外包裝袋重1567.87 公克，驗後合計淨重1541.95 公
    克）已如前述，其外包裝袋因沾有上開毒品成分，無從與包
    裝袋剝離，應連同該包裝袋全部視同毒品；又扣案之夾鏈袋
    11只，經本院於準備程序中當庭勘驗結果，明顯含有第二級
    毒品MDMA殘渣而已無從分離，上開物品並均為被告與共犯甲○○、台北「成仔」共犯本件運輸第二級毒品所用，依共犯
    責任共同原則，均應依毒品危害防制條例第18條第1 項前段
    之規定，宣告沒收銷燬。另因鑑驗耗損之毒品第二級毒品MD
    MA業已滅失，自無庸宣告沒收銷燬。又扣案手提紙盒1 只，
    係供本案運輸毒品之用，且為共犯台北「成仔」所有，黑色
    MOTOROLA行動電話1 具（含門號0000000000號SIM 卡），及
    白色NOKIA 行動電話1 具（含門號0000000000號SIM 卡），
    均為共犯甲○○所有，並供本案犯罪聯絡之用，均應依同條
    例第19條第1 項之規定沒收之。至未扣案之不明型號行動電
    話1 具（含門號0000000000號SIM 卡），固為被告用以聯絡
    本案運輸毒品使用，然其門號申租人為案外人鄭次良，有和
    信電信股份有限公司電話承租人基本資料查詢表1 紙在卷可
    稽（93年度他字第3587號卷第53頁），於此亦無證據足證該
    手機為被告或共犯甲○○、台北「成仔」所有，爰不予宣告
    沒收；又紅色NOKIA 行動電話（門號0000000000號）雖為共
    犯甲○○所有，然未見於本案有從事何犯罪行為之用，無證
    據證明與本案犯行有關，爰不予宣告沒收。
五、末以，證人甲○○於案發當日係欲至易通公司高雄站提領台
    北「成仔」所托運之毒品以交付被告乙節已如前述，而本案
    運輸之第二級毒品數量固非鮮少，然運輸毒品之原因不一而
    足，並非僅止於販賣一端，而本件並無被告向台北「成仔」
    取得毒品價格之證據資料，且依卷附監聽譯文所示，證人甲○○與被告亦未談及販賣該等毒品之價格，證人甲○○雖供
    稱其若運輸成功每顆可得5 元之代價，然因運輸毒品風險甚
    鉅，證人甲○○實際從事運輸行為，其向被告要求運輸之報
    酬，自亦無可厚非，而被告本身有施用第二級毒品MDMA之行
    為，並經本院以93年度毒聲字第2282號裁定送觀察、勒戒乙
    節，有該裁定書附卷可佐，又被告於本院審理中亦稱出去玩
    即開「轟趴」時，會與友人施用上開毒品，則扣案毒品非無
    可能係被告買入供自身玩樂時施用，於此既無任何積極證據
    用資證明被告主觀上有何牟利之意圖，客觀上有販入或販出
    第二級毒品之行為，基於罪疑惟輕之原則，自不得僅憑扣案
    之毒品數量甚鉅即認定被告有販賣之犯行，且上開毒品尚未
    運送至被告手中持有，自亦無足構成意圖販賣而持有毒品之
    犯行，併此敘明。
據上論斷，應依刑事訴訟法第299 條第1 項前段，毒品危害防制
條例第4 條第2 項、第18條第1 項前段、第19條第1 項，刑法第
2條 第1 項前段、第11條，修正前刑法第28條，判決如主文。
本案經檢察官王朝宏到庭執行職務。
中    華    民    國    95    年    12    月     7    日
                  刑事第十六庭審判長法  官  黃惠玲
                                    法  官  蔣志宗
                                    法  官  郭宜芳
以上正本證明與原本無異。
如不服本判決，應於判決送達後10日內，向本院提出上訴狀。
中    華    民    國    95    年    12    月     7    日
                                    書記官  陳素徵
附錄本判決論罪法條全文：
毒品危害防制條例第4條
製造、運輸、販賣第一級毒品者，處死刑或無期徒刑；處無期徒
刑者，得併科新臺幣 1 千萬元以下罰金。
製造、運輸、販賣第二級毒品者，處無期徒刑或 7 年以上有期徒
刑，得併科新臺幣 7 百萬元以下罰金。
製造、運輸、販賣第三級毒品者，處 5 年以上有期徒刑，得併科
新臺幣 5 百萬元以下罰金。
製造、運輸、販賣第四級毒品者，處 3 年以上 10 年以下有期徒
刑，得併科新臺幣 3 百萬元以下罰金。
製造、運輸、販賣專供製造或施用毒品之器具者，處 1 年以上 7
年以下有期徒刑，得併科新臺幣 1 百萬元以下罰金。
前五項之未遂犯罰之。


司法院資訊處製作；財團法人民間司法改革基金會備份。
